臺灣臺北地方法院民事裁定 
111年度聲再字第2238至2252號
111年度救字第2499至2513號
再審聲請人　姜廣利　　住○○市○○區○○路000巷00號1樓
上列聲請人與相對人中華電信股份有限公司個人家庭分公司（原
名：中華電信股份有限公司臺灣北區電信分公司）間如附表「原
確定裁判案號」欄位所示之裁定，聲請人聲請再審及訴訟救助，
本院裁定如下：
    主  文
一、再審及訴訟救助之聲請均駁回。
二、再審聲請費用新臺幣（下同）15,000元由再審聲請人負擔。
    理  由
壹、再審聲請：
一、按對於確定裁定聲請再審，應依民事訴訟法第507條準用第5
    01條第1項第4款規定，表明再審理由，此為必須具備之程式
    。表明再審理由，必須指明原確定裁定有如何合於法定再審
    事由之具體情事，始為相當；倘僅泛言有何條款之再審事由
    ，而無具體情事者，難謂已合法表明再審理由。如未表明再
    審理由，其再審聲請即屬不合法，法院無庸命其補正，逕以
    裁定駁回之（最高法院109年度台簡聲字第14號民事裁定參
    照）。
二、聲請人對於如附表「原確定裁判案號」欄位所示之事件聲請
    再審，然核其民事聲請再審狀內容，均僅泛言請求精神補償
    費8,000,000元，已舉證其具中低收入資格，相對人並未異
    議，爰依民事訴訟法第507條準用同法第496條第1項第1款規
    定聲請再審云云，並未表明原確定裁定有何合於民事訴訟法
    第496條第1項第1款所定再審理由之具體情事，則依首揭說
    明，是聲請人如附表所聲請再審均非合法，且毋庸命其補正
    ，應逕以裁定駁回之。
貳、訴訟救助：
一、按當事人無資力支出訴訟費用者，法院應依聲請，以裁定准
    予訴訟救助，但顯無勝訴之望者，不在此限，民事訴訟法第
    107條第1項定有明文。而所謂顯無勝訴之望，係指聲請訴訟
    救助之當事人所提起之訴或上訴依其主張之事實於法律上本
    無獲得勝訴之望，或其起訴或上訴為不合法之情形而言（最
    高法院75年度台抗字第227號裁定意旨參照）。
二、經查，聲請人對如附表「聲請再審案號」欄位所示之事件聲
    請再審，以其無資力支出訴訟費用為由，聲請訴訟救助，惟
    該等聲請再審事件業經本院以聲請不合法裁定駁回，揆諸前
    揭說明，其聲請訴訟救助，亦予駁回。
參、爰裁定如主文。
中　　華　　民　　國　　111 　年　　8 　　月　　24　　日
                  民事第三庭  審判長法　官　方祥鴻
　　　　　　　　　                  法  官  林瑋桓
　　　　　　　　　　　　　　　　　　法　官　薛嘉珩
以上正本係照原本作成。　　　　　　　　　　　　　　　　　
本裁定不得抗告。 
中　　華　　民　　國　　111 　年　　8 　　月　　24　　日
                                    書記官  王文心
附表：
編號 原確定裁判案號 聲請再審案號 聲請訴訟救助案號 1 110年度聲再字第1091號 111年度聲再字第2238號 111年度救字第2499號 2 111年度救字第379號 111年度聲再字第2239號 111年度救字第2500號 3 111年度救字第380號 111年度聲再字第2240號 111年度救字第2501號 4 111年度救字第381號 111年度聲再字第2241號 111年度救字第2502號 5 111年度救字第382號 111年度聲再字第2242號 111年度救字第2503號 6 111年度救字第383號 111年度聲再字第2243號 111年度救字第2504號 7 111年度救字第384號 111年度聲再字第2244號 111年度救字第2505號 8 111年度救字第915號 111年度聲再字第2245號 111年度救字第2506號 9 111年度救字第916號 111年度聲再字第2246號 111年度救字第2507號 10 111年度救字第917號 111年度聲再字第2247號 111年度救字第2508號 11 111年度救字第918號 111年度聲再字第2248號 111年度救字第2509號 12 111年度救字第919號 111年度聲再字第2249號 111年度救字第2510號 13 111年度救字第920號 111年度聲再字第2250號 111年度救字第2511號 14 111年度救字第921號 111年度聲再字第2251號 111年度救字第2512號 15 111年度救字第922號 111年度聲再字第2252號 111年度救字第2513號